# 求助陈版主， 10 个月的融资租赁合同入账科目

提问人：liuweisheng 时间：2022-03-09 20:34:54
求助陈版主，整个租赁期为 10 个月的融资租赁 入账短期借款还是一年内到期的非流动负债。谢谢版主解惑

回答人：chenyiwei
由于初始期限就短于一年，因此是短期借款（或其他流动负债），不是“一年内到期的非流动负债”。